【裁判字號】    89,訴,457
【裁判日期】    890712
【裁判案由】    毒品危害防制條例
【裁判全文】
臺灣彰化地方法院刑事判決                          八十九年度訴字第四五七號
    公  訴  人  臺灣彰化地方法院檢察署檢察官
    被      告  甲○○
右列被告因施用毒品案件，經檢察官提起公訴 (八十九年度毒偵字第二０八七號)，
本院判決如左：
    主  文
甲○○連續施用第一級毒品，累犯，處有期徒刑捌月，扣案之第一級毒品海洛因貳小
包（毛重共約貳點玖公克）及參小包（淨重共零點肆公克）均沒收銷燬之。又連續施
用第二級毒品，累犯，處有期徒刑柒月，扣案之第二級毒品安非他命貳小包（淨重共
貳點陸公克）沒收銷燬之。應執行有期徒刑壹年貳月，扣案之第一級毒品海洛因貳小
包（毛重共約貳點玖公克）及參小包（淨重共零點肆公克）、第二級毒品安非他命貳
小包（淨重共貳點陸公克）均沒收銷燬之。
    事  實
一、甲○○曾有違反麻醉藥品管理條例之前科，另又於民國八十二年間，因再違反麻
    醉藥品管理條例及肅清煙毒條例案件，分別經本院判處有期徒刑七月及二年，應
    執行有期徒刑二年四月確定，甫於八十六年二月二十八日執行完畢。復前因施用
    毒品案件，經依本院裁定送觀察、勒戒後，認無繼續施用毒品之傾向，由臺灣彰
    化地方法院檢察署檢察官於八十七年八月五日以八十七年度偵字第五四五六號案
    不起訴處分確定。嗣又基於概括犯意，自八十七年八月六日起至八十七年九月五
    日止，連續在彰化縣埔心鄉○○村○○路一三０號處施用第一級毒品海洛因及第
    二級毒品安非他命，為警於八十七年九月六日在同鄉○○路二九六號處查獲，並
    扣得海洛因二小包（毛重二點九公克），再依台灣彰化地方法院八十七年度毒聲
    字第一０五號裁定送觀察、勒戒後，有繼續施用毒品傾向。再依同院八十七年度
    毒聲字第一四六一號裁定送入戒治處所施以強制戒治，因執行三個月後，成效經
    台灣雲林戒治所評定合格，而由臺灣彰化地方法院檢察署檢察官聲請本院以八十
    八年度毒聲字第一二二五號裁定「停止戒治，所餘戒治期間，付保護管束」，被
    告於八十八年三月三十日出所，於保護管束期間內，竟連續於八十八年六月上旬
    某日起，至同年九月三日止，在同鄉○○路路邊，以將安非他命置於鋁箔紙上燒
    烤之方式，施用第二級毒品安非他命，及於八十八年八月初某日起，至同年九月
    三日止，在同鄉○○路路邊，以摻入香煙內吸用之方式，施用第一級毒品海洛因
    。經臺灣彰化地方法院檢察署於八十八年六月八日、七月九日採驗其尿液，有安
    非他命反應，及迨同年九月四日凌晨零點五分，在同鄉○○路與明聖路一段交岔
    路口，被警查獲且扣得海洛因三小包淨重零點四公克、安非他命二小包淨重二點
    六公克。
二、案經彰化縣警察局溪湖與員林分局移送及臺灣彰化地方法院檢察署檢察官自動檢
    舉偵查起訴。
    理  由
一、右開事實，業經被告甲○○自白不諱，亦有第一級毒品海洛因三小包淨重零點四
    公克又二小包淨重二點九公克、第二級毒品安非他命二小包淨重二點六公克扣案
    足憑，另被告之尿定，確呈嗎啡及安非他命陽性反應，有彰化縣衛生局出具之尿
    液檢驗報告一份、長昕生活事業股份有限公司新東分公司於八十八年六月十二日
    、七月二十日出具之尿液檢驗報告各一份附卷可稽；又被告前因施用毒品案件經
    送觀察、勒戒後無繼續施用毒品之傾向，由臺灣彰化地方法院檢察署檢察官於八
    十七年八月五日以八十七年度偵字第五四五六號案不起訴處分確定，有該署被告
    刑案查註紀錄表可稽，其後又施用毒品再送觀察、勒戒認有施用毒品之傾向，有
    台灣彰化看守所八十七年九月十八日彰所總字第一九三五號函所附之施用傾向證
    明書在卷可憑，被告雖嗣因送觀察、勒戒認有施用毒品之傾向而裁定送強制戒治
    ，並於停止強制戒治付保護管束期間再犯本件施用第一、二級毒品之罪，惟此強
    制戒治之程序既未完成，是被告此次施用第一、二級毒品僅能論以係毒品危害防
    制條例第二十條第三項前段之二犯施用毒品，而非同條項後段之三犯施用毒品，
    並此敘明。
二、核被告所為，係犯毒品危害防制條例第十條第一項、第二項之施用第一級及第二
    級毒品罪，其持有第一級毒品海洛因及第二級毒品安非他命之低度行為，應為施
    用之高度行為所吸收，不另論罪，所犯二罪，犯意各別，行為互異，應分論併罰
    之；其先後多次施用第一級、第二級毒品之行為，時間密接、犯罪構成要件相同
    ，顯係基於概括犯意為之，各應依連續犯規定論以一罪，並均加重其刑。被告曾
    有違反麻醉藥品管理條例之前科，另又於民國八十二年間，因再違反麻醉藥品管
    理條例及肅清煙毒條例案件，分別經本院判處有期徒刑七月及二年，應執行有期
    徒刑二年四月確定，甫於八十六年二月二十八日執行完畢，此有臺灣高等法院被
   告全國前案紀錄表在卷可憑，於五年以內再犯本件有期徒刑之罪，為累犯，應依
    法遞加重其刑。爰審酌被告犯罪之動機，所生危害及犯後坦誠犯行之態度等一切
    情狀，分別量處如主文所示之刑，並定其應執行之刑。於八十七年九月六日查扣
    之海洛因二小包（毛重二點九公克），及八十八年九月四日扣案之海洛因三小包
    （淨重零點四公克）、安非他命二小包（淨重二點六公克），均為查獲之毒品，
    不問屬於被告與否，併應依毒品危害防制條例第十八條第一項前段宣告沒收並銷
    燬之。
據上論斷，應依刑事訴訟法第二百九十九條第一項前段，毒品危害防制條例第十條第
一、二項、第十八條第一項前段，刑法第十一條前段、第五十六條、第四十七條、第
五十一條第五、九款，判決如主文。
本案經檢察官林俞妙到庭執行職務。
中    華    民    國    八十九    年      七      月        十二        日
                                臺灣彰化地方法院刑事第三庭
                                    法      官  吳俊螢
右正本證明與原本無異。
如不服本判決，應於送達後十日內向本院提出上訴狀(須附繕本)。
告訴人或被害人對於判決如有不服具備理由請求檢察官上訴者，其上訴期間之計算係
以檢察官收受判決正本之日期為準。
                                    法院書記官  莊素美
中    華    民    國    八十九    年      七      月        十五        日
毒品危害防制條例第十條：
施用第一級毒品者，處六月以上五年以下有期徒刑。
施用第二級毒品者，處三年以下有期徒刑。
毒品危害防制條例第十八條：
查獲之毒品及專供製造或施用毒品之器具，不問屬於犯人與否，均沒收銷燬之。但合
於醫藥或研究之用者，得不予銷燬。
前項合於醫藥或研究用毒品或器具之管理辦法，由法務部會同行政院衛生署定之。


司法院資訊處製作；財團法人民間司法改革基金會備份。
